# 求助陈版老师，母公司给子公司的员工发放工资问题

提问人：zhengsa 时间：2020-12-09 14:33:11
陈老师及各位老师
我想请教一下，母公司给子公司的员工发工资（非代发，以银行存款的形式），母子公司各应该怎么做账

回答人：chenyiwei
母公司个别报表层面：将代发的金额作为对子公司的追加投资成本，借记“长期股权投资——子公司”。
子公司：作为母公司的资本性投入，一方面正常确认职工薪酬相关的成本费用，另一方面贷记资本公积。
母公司合并报表层面：基于一体性原则和视角差异调整，还原为通过”应付职工薪酬“核算。上述追加长投成本和资本公积予以抵销处理。